臺灣臺南地方法院刑事判決
111年度易字第619號
公  訴  人  臺灣臺南地方檢察署檢察官
被      告  陳氏仁



選任辯護人  陳清華律師
上列被告因恐嚇案件，經檢察官提起公訴（110年度偵字第12958
號），本院判決如下：
    主  文
陳氏仁無罪。    
    理  由
一、公訴意旨略以：被告陳氏仁與告訴人阮暐婷，因故發生口角
    糾紛，被告陳氏仁竟基於恐嚇危害安全之犯意，於民國（下
    同）109年9月24日某時，在不特定多數人，得共同閱覽之臉
    書（facebook）社群網站之個人網頁，刊登「如妳繼續對我
    不禮貌，我就親手縫妳嘴巴起來」等語，以此加害身體之事
    ，恫嚇告訴人阮暐婷，使告訴人阮暐婷因此心生畏懼，致生
    危害於安全。因認被告陳氏仁涉犯刑法第305條恐嚇危害安
    全罪嫌云云。
二、本件管轄權部分：
　㈠按案件由犯罪地或被告之住所、居所或所在地之法院管轄，
    刑事訴訟法第5條第1項定有明文，而所謂犯罪地，參照刑法
    第4條「犯罪之行為或結果，有一在中華民國領域內者，為
    在中華民國領域內犯罪」之規定，解釋上，自應包括行為地
    與結果地兩者而言（72台上5894號判例意旨參照）。
　㈡惟有關網路犯罪之犯罪地問題，與傳統犯罪地之認定，顯有
    不同。網路犯罪者係利用電腦輸入一定之訊息，利用網際網
    路快速散播之特性遂行犯罪，而網際網路具有超國界之功效
    ，其所散播之範圍並非侷限如傳統般之特定區域，是透過現
    代科技之電腦網路實施犯罪行為之犯罪地概念，顯難與傳統
    犯罪地等視。此與毀損他人名譽之言論，藉由電視之強大傳
    播效果，使跨縣市、跨國境之人，亦可接收該項言論，則他
    地亦屬犯罪地，並無不同（90台聲18號裁定及91台聲51號裁
    定意旨參照）。
　㈢查，本件被告係透過電腦網路設備，連線至通訊軟體臉書（f
    acebook）對告訴人為恐嚇之文字，供其他以網路連結至該
    網頁之人閱覽，則告訴人在台南市，經由網路連結，閱覽到
    被告上開刊登文字內容（詳本院卷59頁），則其犯罪結果地
    ，即係在台南市。依前揭說明，本件自應由犯罪結果地之本
    院管轄，合先說明。
三、按犯罪事實應依證據認定之，無證據不得認定犯罪事實，又
    不能證明被告犯罪者，應諭知無罪之判決，刑事訴訟法第15
    4條第2項、第301條第1項分別定有明文。又認定犯罪事實所
    憑之證據，雖不以直接證據為限，間接證據亦包括在內，然
    而無論直接證據或間接證據，其為訴訟上之證明，須於通常
    一般之人均不致有所懷疑，而得確信其為真實之程度者，始
    得據為有罪之認定，倘其證明尚未達到此一程度，而有合理
    之懷疑存在，無從使事實審法院得有罪之確信時，即應由法
    院為被告無罪判決之諭知（76台上4986號判決意旨參照）。
    再者，告訴人之指訴，不得作為有罪判決之唯一證據，而須
    以補強證據證明其確與事實相符，所謂補強證據，雖非以證
    明犯罪構成要件之全部事實為必要，但仍須得以佐證該陳述
    之犯罪非屬虛構，能予保障其陳述事實之真實性，以此項證
    據與告訴人之陳述綜合判斷，若足以認定犯罪事實，方得以
    之與告訴人之指訴，相互印證，併採為判決之基礎（96台上
    5574號判決意旨參照）。故告訴人指訴被告犯罪，必須有相
    當之補強證據加以佐證，方可作為被告不利之認定（110台
    上1300號判決意旨參照）。
四、本件公訴意旨認被告涉犯上開罪名，無非以：㈠告訴人於偵
    查中之指訴；㈡被告於偵查中之供述；㈢案發過程中被告之臉
    書社群網站個人網頁留言截圖及被告臉書之留言截圖譯文等
    件，為其主要論據。
五、訊據被告陳氏仁固供承在不特定多數人得共同閱覽之臉書（
    facebook）社群網站之個人網頁，刊登上開文字（如妳繼續
    對我不禮貌，我就親手縫妳嘴巴起來）之事實，惟堅決否認
    有何恐嚇犯行，辯稱：我的內容不是要恐嚇，而且我不是在
    講告訴人阮暐婷等語。
六、按刑法第305條關於恐嚇罪之規定，係針對恐嚇個人之威脅
    行為，即以加害生命、身體、自由、名譽、財產等事通知他
    人，使其心生畏懼，致危及其社會日常生活之安全感者，始
    足成立本罪，否則，他人並未因行為人告知加害之內容而受
    影響者，自無成立本罪之餘地；又危害之通知並非確定，而
    仍取決於其他不確定之條件，此種不確定之危害通知，尚不
    足構成恐嚇罪（臺灣高等法院臺南分院83年法律座談會意見
    ，司法院83年1月13日（83）廳刑一字第01160號函參照，刊
    於司法院公報第36卷第4期第78頁）。
七、查本件被告固供承在臉書（facebook）社群網站之個人網頁
    ，對告訴人稱：「如妳繼續對我不禮貌，我就親手縫妳嘴巴
    起來」等語。然上開被告危害之通知，係以「告訴人如繼續
    對被告不禮貌」為其先決條件。準此，被告對告訴人稱，「
    如妳繼續對我不禮貌，我就親手縫妳嘴巴起來」等語，乃取
    決於告訴人是否有「繼續對被告有不禮貌行為」之不確定條
    件，亦即危害是否會發生，仍取決於告訴人是否有「繼續對
    被告有不禮貌行為」之不確定條件。此種不確定之危害通知
    ，依上說明，核與恐嚇罪之構成要件有間。故縱使被告對告
    訴人為前開附條件之不確定文字表達，係屬危害通知，然揆
    諸前揭說明，既尚與刑法恐嚇罪之構成要件有間，是自無從
    以刑法恐嚇危害安全之罪刑對被告相繩。此外，復查無其他
    積極證據，足資證明被告有公訴人所指之恐嚇犯行。綜上，
    本件公訴人所舉之事證，尚不足以使人對被告被訴恐嚇危害
    安全之犯罪事實，達於無所懷疑而得確信為真實之程度，核
    屬不能證明被告犯罪，則被告上開被訴恐嚇危害安全之犯行
    ，自應為無罪之諭知，以昭公允。
據上論斷，應依刑事訴訟法第301條第1項，判決如主文。
本案經檢察官林朝文提起公訴，檢察官吳惠娟到庭執行職務。
中　　華　　民　　國　　111 　年　　7 　　月　　11　　日
　　　　　　　　　      刑事第一庭  法　官　董武全
以上正本證明與原本無異。
檢察官如不服本判決應於收受本判決後20日內向本院提出上訴書
狀，並應敘述具體理由。其未敘述上訴理由者，應於上訴期間屆
滿後20日內向本院補提理由書狀（均須按他造當事人之人數附繕
本）「切勿逕送上級法院」。 
　　　　　　　　　　　　　　　　 　 書記官　李培聞     
中　　華　　民　　國　　111 　年　　7 　　月　　11　　日